【裁判字號】    97,訴,13
【裁判日期】    970424
【裁判案由】    農業用地作農業使用證明書
【裁判全文】
臺中高等行政法院判決
                                     97年度訴字第00013號
                              .
原      告  甲○○
原      告  乙○○
共      同
訴訟代理人  劉嘉堯  律師
被      告  彰化縣員林鎮公所
代  表  人  丙○○
訴訟代理人  楊錫楨  律師
上列當事人間因農業用地作農業使用證明書事件，原告不服彰化
縣政府中華民國96年12月13日府法訴字第0960226120號訴願決定
，提起行政訴訟，本院判決如下︰
    主  文
原告之訴駁回。
訴訟費用由原告負擔。
    事  實
一、事實概要：緣原告之父劉春敏（96年4月9日死亡）於民國（
    下同）96年3月15日就彰化縣員林鎮○○段289地號、291地
    號共有土地（以下簡稱系爭土地）向被告申請農業用地作農
    業使用證明書，被告受理後於同年月21日前往現場勘查，嗣
    於同年4月2日發給員鎮農字第7204號農業用地作農業使用證
    明書，後被告複查發現系爭土地有部分違規使用情事，遂於
    96年5月1日以員鎮農字第0960011905號函請劉春敏辦理農地
    分割為單獨所有或於文到7日內補附全部共有人之分管契約
    書、圖憑辦；因未提出上開資料，乃於96年5月14日以員鎮
    農字第0960013163號函通知原告註銷前開證明書，原告不服
    ，提起訴願，經彰化縣政府審認前開處分有違反明確性原則
    之瑕疵，以96年9月10日府法訴字第0960105993號訴願決定
    書撤銷原處分，另為適法之處分。被告依前開訴願決定書意
    旨，敘明系爭土地不符農業用地作農業使用認定及核發證明
    辦法第6條第1項第1款及員林鎮核發農業用地作農業使用證
    明書審核表第10項規定，重為撤銷前開使用證明書之處分，
    原告仍不服，再提起訴願，經遭訴願駁回，遂提起本件行政
    訴訟。
二、兩造聲明：
    (一)原告聲明：求為判決：
      1.訴願決定及原處分均撤銷。
      2.訴訟費用由被告負擔。
    (二)被告聲明：求為判決：
      1.原告之訴駁回。
      2.訴訟費用由原告負擔。
三、兩造之陳述：
    (一)原告部分：
      1.按「行政機關基於調查事實及證據之必要，得以書面通
        知相關之人陳述意見。通知書中應記載詢問目的、時間
        、地點、得否委託他人到場及不到場所生之效果。」、
        「行政機關作成限制或剝奪人民自由或權利之行政處分
        前，除已依第39條規定，通知處分相對人陳述意見，或
        決定舉行聽證者外，應給予該處分相對人陳述意見之機
        會。但法規另有規定者，從其規定」乃行政程序法第39
        條及第102條定有明文。本件被告受理後於96年3月21日
        前往現場勘查，並於同年4月2日發給員鎮農字第7204號
        農業用地作農業使用證明書，足見系爭土地並無其他不
        法之情事，惟被告因發現系爭土地有部分違規使用情事
        ，於「當天」事後自行到系爭土地確認，發現有地上物
        在系爭土地上與事實有誤，並再行審核案卷，查知審查
        表第10項「農業用地上有農舍或建物，並依法申請，且
        未有擅自改變使用情事者」不符合欄內簽註「有建物未
        附執照」，遂以「明倫段289、291地號不符農業用地作
        農業使用認定及核發證明辦法第6條第1項第1款暨員林
        鎮核發農業用地作農業使用證明書審核表第10款規定卻
        因錯誤核給證明，經重新審視原案會勘紀錄及員林鎮核
        發農用地作農業使用證明審核表，被告96年4月2日員鎮
        農字7204號彰化縣員林鎮公所農業用地作農業使用證明
        書應予撤銷」等語而為原告不利之認定，然令人不解者
        ，既然被告於96年3月21日當天事後自行到系爭土地上
        確認有違規之不法情事存在，則被告豈有仍於同年4月2
        日發給員鎮農字第7204號農業用地作農業使用證明書與
        原告之理？猶有甚者，按行政程序法第42條規定：「行
        政機關為瞭解事實真相，得實施勘驗。勘驗時應通知當
        事人到場。但不能通知者，不在此限。」及第43條規定
        ：「行政機關為處分或其他行政行為，應斟酌全部陳述
        與調查事實及證據之結果，依論理及經驗法則判斷事實
        之真偽，並將其決定及理由告知當事人。」本案先經被
        告96年3月21日會同至現場勘查結果確為農業用途無誤
        ，並依法核發農業用地作農業使用證明書在案，惟事後
        竟以系爭審查表及會勘紀錄表意見欄內簽註該地號有建
        物未檢附執照為由，即遽為原告不利之處分，由於上開
        意見欄內之簽註乃係被告事後自行到系爭土地確認後單
        方加以簽註，除當時並未依法通知原告在場知悉外，事
        後亦未依法給予原告陳述意見之機會，顯見原處分認事
        用法難謂無誤。
      2.再者，行政程序法第9條規定：「行政機關就該管行政
        程序，應於當事人有利及不利之情形，一律注意。」第
        36條規定：「行政機關應依職權調查證據，不受當事人
        主張之拘束，對當事人有利及不利事項一律注意。」由
        此可知，行政機關應主動積極保障人民權益並追求公共
        利益，不受人民主張之拘束，此與司法機關不告不理不
        同，又「行政官署對於人民有所處罰，必須確實證明其
        違法之事實，倘不能確實證明事實之存在，其處罰即不
        能認為合法。」改制前行政法院（按現已改制為最高行
        政法院）39年判字第2號著有判例可稽，本案經查：有
        關被告發現有地上物存在系爭土地上與事實有誤，經再
        行審核案卷，查知審查表第10項「農業用地上有農舍或
        建物，並依法申請，且未有擅自改變使用情事者。」不
        符合欄內簽註「有建物未附執照」乙節，實肇因違規使
        用部分係他共有人所管業，其審查表欄內之簽註有建物
        未附執照，乃係因建物非原告所有，當無法附建物執照
        ，就此被告為發現真實當得依職權調查證據，依法訪談
        他共有人或向彰化縣建設局或員林鎮建設課、地政與稅
        捐單位加以函查系爭建物有無依法申請建照、有無門牌
        號碼及稅籍登記等相關資料即不難察知系爭建物究為何
        人所有。另查本案原申請人劉春敏所管業面積確實為農
        業使用無誤（種植水稻），原申請人於申請時亦已檢附
        切結書在案，且共有人中除有1人不願簽章外，餘均已
        在分管圖上簽章，足證原申請人所耕作之位置確實用供
        農業使用，是以被告並未就有利於原告部分依職權調查
        證據，詳加審認即遽下不利於原告之處分，其認事用法
        難謂無誤。
      3.又「書面之行政處分自送達相對人及已知之利害關係人
        起；書面以外之行政處分自以其他適當方法通知或使其
        知悉時起，依送達、通知或使知悉之內容對其發生效力
        。」乃行政程序法第110條第1項定有明文，準此，行政
        處分以書面方式為之者，須經合法送達後，始對其內容
        發生效力。經查本件原申請人劉春敏業於96年4月9日死
        亡，而被告竟仍於96年5月1日以員鎮農字第0960011905
        號函請原申請人劉春敏於文到7日內補附全部共有人之
        分管契約書、圖憑辦等內容而對其為送達，然對於原告
        並未為任何有關文書之送達，且被告竟另於96年5月14
        日以員鎮農字第0960013163號函逕自註銷前開證明書，
        其有關被告以原申請人劉春敏而為送達，洵難謂其文書
        之送達已生合法送達之效力，故嗣後其有關註銷系爭證
        明書之處分難謂合法有效。
      4.此外，對於人民違反行政法上義務之行為處以裁罰性之
        行政處分，涉及人民權利之限制，其處罰之構成要件及
        法律效果，應由法律定之，以命令為之者，應有法律明
        確授權，始符合憲法第23條法律保留原則之意旨（司法
        院大法官釋字第394號、第402號解釋參照），有關被告
        與訴願決定機關認本件申請案不符農業用地作農業使用
        認定及核發證明辦法第6條第1項第1款：「農業設施或
        農舍有下列各款情形之一者，不得認定為作農業使用：
        一、農業設施或農舍之興建面積，超過核准使用面積或
        未依核定用途使用者。」之核發要件乙節，惟經查相關
        法律與上開核發證明辦法第6條第1項第1款並未明確指
        明申請農業用地作農業使用證明書應檢附建物執照，被
        告顯增加法律所無之限制，與憲法第23條法律保留原則
        之意旨不符，且已逸脫法令解釋所容許之範圍，況建物
        亦非原告所有，當無法附建物執照，被告與訴願決定機
        關認事用法難謂無誤。
      5.據上論陳，原處分及訴願決定既有上揭所舉違法可議之
        處，即無可維持，為此請求判決如原告訴之聲明。
    (二)被告部分：
      1.按行政機關於作成行政處分之後，如發現該處分違法者
        ，基於依法行政原則之意旨，原則上得撤銷該處分，以
        回復合法之狀態。換言之，行政機關不僅於法定救濟期
        間經過之前，得依職權撤銷之，即使於法定救濟期間經
        過之後，亦即該處分已發生形式存續力之後，亦得為之
        （行政程序法第117條前段、訴願法第80條第1項規定參
        照）；行政程序法第103條第5款規定：「有下列各款情
        形之一者行政機關得不給予陳述意見之機會：‧‧‧五
        、行政處分所根據之事實，客觀上明白足以確認者。」
        ；又行政程序之代理人受送達之權限未受限制者，送達
        應向該代理人為之。但行政機關認為必要時，得送達於
        當事人本人，行政程序法第71條亦著有明文。經查：
        (1)本件原告之被繼承人劉春敏提出系爭農業用地作農業
          使用證明書之申請案，被告係於96年3月19日經員鎮
          字第7204號收件，被告乃依據規定，由承辦人於96年
          3月21日親自至彰化縣員林鎮○○段289、291地號土
          地拍照確認系爭土地之現況，因當時建設課會勘人員
          係於當天事後自行到系爭土地確認上情後，發現有地
          上物存在系爭土地上，然承辦人員疏未發現建設課會
          勘人員，有在會勘記錄表上註記上開事實，而誤於96
          年4月2日核發農業用地作農業使用證明書。於核發前
          開證明書後，被告確認明倫段289、291地號農地上最
          右側有一棟農舍有部分建物存在，從而，發函通知申
          請人劉春敏及代理人李金龍於文到7日內補附全部共
          有人之分管契約書、圖憑辦，因申請人及其代理人未
          於期限內補分管圖至被告，被告遂於96年5月14日以
          員鎮農字第13163號撤銷先前已核發之農業用地作農
          業使用證明書。是可證明既然系爭土地上因存在「有
          建物、未附執照」而不符合農業使用之情形，被告於
          複查發現該錯誤後，自得依職權撤銷原所核發之農業
          使用證明書，況且依「農業用地作農業使用認定及核
          發證明辦法」核發之證明書，如因勘查之疏忽或其他
          原因，致核發錯誤，自得撤銷其證明書；另農業用地
          經核發農業用地作農業使用證明，且於該證明有效期
          間內，如有違規使用情事經查明屬實者，亦應廢止已
          核發之證明書，以符合農業發展條例第31條及第37條
          、第38條之規定。前開撤銷或廢止農業用地作農業使
          用證明書事宜，除應通知當事人外，並應副知當地稅
          捐稽徵主管機關及土地登記機關（行政院農業委員會
          89年8月29日（89）農企字第890142997號函）規定可
          知，被告之處分，並無違誤之處。
        (2)基於行政效率與程序經濟之考量，行政程序法第103
          條第5款規定，行政機關得不給予相對人陳述意見之
          機會，此乃行政程序法第102條但書所規定之情形。
          本件系爭土地上存在有建物而未附執照之事實，已有
          卷附照片、審核表及會勘記錄可按，且為原告所不爭
          執，則在客觀上明白足以確認之前述事實下，被告為
          系爭處分，得不給予相對人陳述意見之機會，故就此
          被告尚無違誤之處。
        (3)行政機關並未直接參與當事人間之私經濟活動，其能
          掌握之資料自不若當事人，有關系爭土地作農業使用
          之要件事實，例如系爭土地上之建物是否經核准建照
          、使用面積及用途等，多發生在相對人所能支配之範
          圍，其除有協力之義務外，就其所主張有利之事實，
          本應負舉證責任。從而，原告主張被告應依法訪談其
          他共有人，或向其他行政機關調取建照資料等，而有
          違反行政程序法第9條及第36條規定乙節，應無足採
          。
        (4)被告於96年5月1日以員鎮農字第0960011905號函要求
          補附全部共有人之分管契約書、圖之函文，乃依法送
          達本件申請案之代理人李金龍，此有附卷之委託書、
          該公文函為證；另被告於96年5月14日以員鎮農字第0
          960013163號函所為註銷農用證明之函文，雖誤以死
          亡者之劉春敏為送達，並經彰化縣政府訴願決定書（
          案號96-808、府法訴字第0960105993號）指摘在案，
          但被告根據該訴願決定書意旨於96年10月19日員鎮農
          字第0960029392號所發之函文，除補正應撤銷該農業
          證明之理由外，亦依法送達於原告及其代理人李金龍
          。是可證明被告前開送達，均符合行政程序法第71條
          之規定，已無違誤之處。
        (5)被告承辦業務審查會勘人員於96年3月21日現場會勘
          ，建設課審查人員於會勘記錄表意見欄簽註該地號有
          建物未附執照，並於核發農業用地作農業使用證明書
          審核表項次第10欄內簽註有建物未附執照。建設課審
          查業務人員意即認定系爭土地不符農業用地作農業使
          用證明認定及核發證明辦法第6條第1項第1款「農業
          設施或農舍之面積，超過核准用面積或未依核定用途
          使用者」。並且不符農業用地作農業使用證明申請書
          附件核發農業用地作農業使用證明書審核表項次第10
          項「農業用地上有農舍或建物，並依法申請，且未有
          擅自改變使用情事者」，是可證明系爭土地上有建物
          而未附執照之事實，係由被告作為審查系爭土地確有
          違規使用情事所根據之事實，並非增加法律所無之限
          制；更何況，被告早於96年5月1日即以員鎮農字第09
          60011905號函要求補附全部共有人之分管契約書、圖
          ，以作為在系爭土地上因存有前開違規事實之有利原
          告取得農用證明之解決方式，然因原告仍未依法補正
          ，自當由被告撤銷原所核發之農用證明。
      2.綜上所述，原處分及訴願決定，並無違法或不當之處，
        請求判決如答辯聲明。
    理  由
一、按「本條例用辭定義如下：‧‧‧十、農業用地：指非都市
    土地或都市土地農業區、保護區範圍內，依法供下列使用之
    土地：‧‧‧。十二、農業使用：指農業用地依法實際供農
    作、森林、養殖、畜牧、保育及設置相關之農業設施或農舍
    等使用者。」、「建築物非經申請直轄市、縣（市）（局）
    主管建築機關之審查許可並發給執照，不得擅自建造或使用
    或拆除。」、「農業設施或農舍有下列各款情形之一者，不
    得認定為作農業使用：一、農業設施或農舍之興建面積，超
    過核准使用面積或未依核定用途使用者。」為農業發展條例
    第3條第10款、第12款前段、建築法第25條前段及農業用地
    作農業使用認定及核發證明辦法第6條所規定。
二、本件原告之被繼承人劉春敏提出系爭農業用地作農業使用證
    明書之申請案，被告係於96年3月19日經員鎮字第7204號收
    件，被告之承辦人於96年3月21日至彰化縣員林鎮○○段289
    、291地號系爭土地現場勘查並拍照，建設課之會勘人員係
    於當天事後自行到系爭土地確認上情後，發現有地上物存在
    系爭土地上，承辦人員疏未發現建設課會勘人員，已在會勘
    記錄表上註記上開事實，誤於96年4月2日核發農業用地作農
    業使用證明書，於核發前開證明書後，被告確認明倫段289
    、291地號農地上最右側有一棟農舍有部分建物存在，以該
    共有土地部分有違規使用之情事，於96年5月1日以員鎮農字
    第0960011905號函通知申請人劉春敏及其代理人李金龍，請
    共有人依法申請農地分割為單獨所有，或於文到7日內補附
    全部共有人之分管契約書、圖憑辦，此為原告所不爭執，並
    有系爭土地之照片及上開函可稽（見本院卷第49頁及第50頁
    ），因申請人劉春敏及其代理人未於期限內補提分管契約書
    、圖或有關該土地上建物之建造或使用執照至被告處供核，
    被告遂於96年5月14日以員鎮農字第13163號撤銷先前已核發
    之農業用地作農業使用證明書，揆諸前揭規定，原處分並無
    違誤。
三、原告起訴主張：因違規使用部分係他共有人所管業，建物非
    原告所有，當無法附建物執照，被告為發現真實當得依職權
    調查證據，依法訪談他共有人或向彰化縣建設局或員林鎮建
    設課、地政與稅捐單位加以函查系爭建物有無依法申請建照
    、有無門牌號碼及稅籍登記等相關資料即不難察知系爭建物
    究為何人所有。另本案原申請人劉春敏所管業面積確實為農
    業使用無誤（種植水稻），原申請人於申請時亦已檢附切結
    書在案，且共有人中除有1人不願簽章外，餘均已在分管圖
    上簽章，足證原申請人所耕作之位置確實用供農業使用，被
    告並未就有利於原告部分依職權調查證據，詳加審認即遽下
    不利於原告之處分，其認事用法難謂無誤。又本件原申請人
    劉春敏業於96年4月9日死亡，而被告竟仍於96年5月1日以員
    鎮農字第0960011905號函請原申請人劉春敏於文到7日內補
    附全部共有人之分管契約書、圖憑辦等內容而對其為送達，
    然對於原告並未為任何有關文書之送達，竟另於96年5月14
    日以員鎮農字第0960013163號函逕自註銷前開證明書，其有
    關被告以原申請人劉春敏而為送達，難謂其文書之送達已生
    合法送達之效力，嗣後有關註銷系爭證明書之處分難謂合法
    有效。而相關法律與上開核發證明辦法第6條第1項第1款並
    未明確指明申請農業用地作農業使用證明書應檢附建物執照
    ，被告顯增加法律所無之限制，與憲法第23條法律保留原則
    之意旨不符，且已逸脫法令解釋所容許之範圍，況建物亦非
    原告所有，當無法附建物執照，被告與訴願決定機關認事用
    法難謂無誤，請撤銷訴願決定及原處分云云，然查：
    (一)按「違法行政處分於法定救濟期間經過後，原處分機關得
      依職權為全部或一部之撤銷；其上級機關亦得為之。但有
      下列各款情形之一者，不得撤銷：一、撤銷對公益有重大
      危害者。二、受益人無第一百十九條所列信賴不值得保護
      之情形，而信賴授予利益之行政處分，其信賴利益顯大於
      撤銷所欲維護之公益者。」行政程序法第117條定有明文
      。行政機關於作成行政處分後，如發現該處分違法時，基
      於依法行政原則之意旨，原則上得撤銷該處分，以回復合
      法之狀態，即行政機關不僅於法定救濟期間經過之前，得
      依職權撤銷之，即使於法定救濟期間經過之後，亦即該處
      分已發生形式存續力之後，亦得為之。本件被告所核發之
      證明書既因系爭土地上因存在「有建物且未附執照」而有
      不符合農業使用之情形，被告於複查發現該錯誤後，自得
      依職權撤銷原所核發之農業使用證明書，況依「農業用地
      作農業使用認定及核發證明辦法」核發之證明書，如因勘
      查之疏忽或其他原因，致核發錯誤，自得撤銷其證明書；
      另農業用地經核發農業用地作農業使用證明，且於該證明
      有效期間內，如有違規使用情事經查明屬實者，亦應廢止
      已核發之證明書，以符合農業發展條例第31條及第37條、
      第38條之規定。前開撤銷或廢止農業用地作農業使用證明
      書事宜，除應通知當事人外，並應副知當地稅捐稽徵主管
      機關及土地登記機關亦經行政院農業委員會89年8月29日
      （89）農企字第890142997號函釋有案，依上開規定、說
      明及函釋意旨，被告之處分，並無違誤。
    (二)又「有下列各款情形之一者行政機關得不給予陳述意見之
      機會：‧‧‧五、行政處分所根據之事實，客觀上明白足
      以確認者。」為行政程序法第103條第5款所規定，本件系
      爭土地上存在有建物而未附執照之事實，為原告所不爭執
      ，並有審核表及會勘記錄附於本院卷可稽（見本院卷第37
      頁至第39頁），且經本院於97年3月7日至現場勘驗屬實，
      復有勘驗筆錄、勘驗現場圖及照片8張在卷可參（見本院
      卷第99頁至第107頁），則在客觀上明白足以確認之前述
      事實下，被告為系爭處分時，得不給予相對人陳述意見之
      機會，尚無違誤。
    (三)再行政機關並未直接參與當事人間之私經濟活動，其能掌
      握之資料自不若當事人，有關系爭土地作農業使用之要件
      事實，例如系爭土地上之建物是否經核准建照、使用面積
      及用途等，多發生在相對人所能支配之範圍，其除有協力
      之義務外，就其所主張有利之事實，本應負舉證責任，被
      告通知原告提出有關資料以供核，原告既於期限內未提出
      ，自有未盡其協力義務及舉證之責任，原告主張被告應依
      法訪談其他共有人，或向其他行政機關調取建照資料等，
      而有違反行政程序法第9條及第36條之情事，並無足採。
    (四)另行政程序法第71條亦規定：「行政程序之代理人受送達
      之權限未受限制者，送達應向該代理人為之。但行政機關
      認為必要時，得送達於當事人本人。」本件被告於96年5
      月1日以員鎮農字第0960011905號函請申請人及其代理人
      補附全部共有人之分管契約書、圖憑辦或由共有人依法申
      請農地分割為單獨所有，以使產權單純化，該函依法送達
      本件申請案之代理人李金龍，此有申請書、委託書、該函
      文影本附卷可證（見本院卷第36頁、第42頁及第50頁），
      被告於96年5月14日以員鎮農字第0960013163號函所為註
      銷農用證明之函文，雖以劉春敏為送達，然原告為其繼承
      人，已承受並收受此處分，亦以李金龍為代理人，對該處
      分提起訴願，雖經彰化縣政府訴願決定（案號96-808、府
      法訴字第0960105993號）指摘該處分違反明確性原則，而
      將原處分撤銷，由原處分機關於2個月內另為適法之處分
      ，被告已依據該訴願決定書意旨於96年10月19日員鎮農字
      第0960029392號所為之處分，除補正應撤銷該農業證明之
      理由外，亦依法送達於原告及其代理人李金龍，被告前開
      送達，自符合行政程序法第71條之規定。
    (五)另被告承辦業務審查會勘人員於96年3月21日現場會勘，
      建設課審查人員於會勘記錄表意見欄簽註該地號有建物未
      附執照，並於核發農業用地作農業使用證明書審核表項次
      第10欄內簽註有建物未附執照。建設課審查業務人員意即
      認定系爭土地不符農業用地作農業使用證明認定及核發證
      明辦法第6條第1項第1款「農業設施或農舍之面積，超過
      核准用面積或未依核定用途使用者」。且未符農業用地作
      農業使用證明申請書附件核發農業用地作農業使用證明書
      審核表項次第10項「農業用地上有農舍或建物，並依法申
      請，且未有擅自改變使用情事者」，足可證明系爭土地上
      有建物而未附執照之事實，係由被告作為審查系爭土地確
      有違規使用情事所根據之事實，並非增加法律所無之限制
      ；況被告於96年5月1日即以員鎮農字第0960011905號函要
      求補附全部共有人之分管契約書、圖，以作為在系爭土地
      上因存有前開違規事實之有利原告取得農用證明之解決方
      式，原告仍未依法補正，被告撤銷原所核發之農用證明，
      自無違誤。
    (六)原告雖於97年3月20日具陳報狀檢附分管使用位置圖，惟
      已逾被告所通知原告補正之時程，況該分管使用位置圖亦
      未經共有人之丁○○同意而簽章於其上，且該系爭土地上
      有建物存在，有無違規使用，原告亦未提出事證證明，或
      檢附全部共有人之分管契約書，以證明原告所分管部分無
      違規使用之情事（行政院農業委員會90年7月31日農企
      字第900010341號函參照--見本院卷第117頁），此部分亦
      難採為原告有利之認定。
四、綜上所述，原告所述均無足採，本件原處分並無違誤，訴願
    決定予以維持，亦無不合，原告訴請撤銷，為無理由，應予
    駁回。本件事證已臻明確，兩造其餘之陳述及舉證，不影響
    於本判決之認定，爰不一一論列。
據上論結，本件原告之訴為無理由，依行政訴訟法第104條、第1
95條第1項後段、第98條第1項前段，民事訴訟法第85條第1項前
段判決如主文。
中    華    民    國    97    年    4    月     24    日
                臺中高等行政法院第三庭
                          審判長法  官  王  茂  修
                                法  官  林  金  本
                                法  官  莊  金  昌
以上正本證明與原本無異。
如不服本判決，應於判決送達後20日內向本院提出上訴書狀，其
未表明上訴理由者，應於提起上訴後20日內向本院提出上訴理由
書（須依對造人數附具繕本）；如於本判決宣示或公告後送達前
提起上訴者，應於判決送達後20日內補提上訴理由書（須附繕本
）。未表明上訴理由者，逕以裁定駁回。
中    華    民    國    97    年    4    月     28    日
                                書記官  凌  雲  霄


司法院資訊處製作；財團法人民間司法改革基金會備份。
